【裁判字號】    89,交易,15
【裁判日期】    890131
【裁判案由】    過失傷害
【裁判全文】
臺灣屏東地方法院刑事判決                          八十九年度交易字第一五號
    公  訴  人  臺灣屏東地方法院檢察署檢察官
    被      告  乙○○
右列被告因過失傷害案件，經檢察官聲請簡易判決處刑（八十九年度偵字第四七八九
號），本院認不宜，爰依通常程序處理，判決如左：
    主  文
乙○○從事業務之人，因業務上之過失傷害人，處有期徒刑柒月。
    事  實
一、乙○○係小貨車司機，平日以載運貨物四處販賣為業，為從事駕駛之人，於民國
    八十八年三月二十七日十七時許駕駛車號ＷＪ－八八八五號自小貨車沿屏東縣滿
    州鄉○○路由佳樂水往永靖方向行駛，行至滿州鄉○○村○○路三之四號住處前
    ，本應注意車前狀況，並隨時採取必要之安全措施，及在劃有分向限制線之路段
    ，不得駛入來車之車道內，而依當時情況又無不能注意之情形，竟疏未注意駛入
    來車之車道內前行，適有幼童何啟忠因橫越馬路，亦疏未注意而站立於三之四號
    前車道上乙○○見狀已煞車不及致撞及何啟忠（民國八十三年三月六日生），何
    啟忠因而右股骨骨折。
二、案經被害人何啟忠之法定代理人甲○○、丙○○告訴由屏東縣警察局恆春分局移
    送臺灣屏東地方法院檢察署檢察官偵查起訴。
    理  由
一、訊據被告乙○○坦承前揭時地駕車肇事，並撞傷被害人何啟忠之事實不諱，惟辯
    稱伊無過失係被害人何啟忠突然自路旁車後跑出，伊為閃避而侵入來車道而致撞
    及，惟查本件被告於前揭時地違規駕車肇事，並撞傷被害人因而右股骨骨折之事
    實業據告訴人於警訊時及偵審中指訴甚詳，復有診斷證明書一張在卷可佐，又由
    卷附之道路交通事故調查報告表所載路面並無認何煞車痕跡，又所載撞擊點並非
    在被告行駛之車道而係靠近對向車道之建物前，亦即其時被害人何啟忠已橫越車
    道行近建物之前，且卷附照片所示車輛毀損處係在中心處，對照以觀，足認，則
    被告所稱被害人何啟忠突然自路旁車後跑出，伊為閃避而侵入來車道云云，顯非
    實在，應係被告見前有車輛停放路邊即已超越中心線侵入來車道而前行，適其時
    被害人何啟忠已越過中心線而於近建物處遭被告車輛撞及甚明，從而係被告侵入
    來車道在前，非為閃避被害人何啟忠而侵入來車道，被告所辯顯係卸責之詞不足
    採信。
二、按汽車行駛時，駕駛人應注意車前狀況，並隨時採取必要之安全措施，及在劃有
    分向限制線之路段，不得駛入來車之車道內，道路交通安全規則第九十四條第三
    項及第九十七條第二款定有明文。被告自應遵守上開規定，而參之當時之情況，
    並無不能注意之情事，詎其竟疏於注意，而肇本件事故，被告顯有過失，且經送
    台灣省高屏澎區車輛行車事故鑑定委員會鑑定亦認乙○○駕駛小貨車閃避失控侵
    入來車道為肇事原因，有該會高屏澎鑑字第一三一０號鑑定意見書可參，被告之
    過失責任，應堪認定。而被告之過失行為與被害人之受傷間，既有相當因果關係
    ，則其犯行，已臻明確。
三、本件被告係小貨車司機，從事載運貨物為業，此據其供明在卷，為從事駕駛為業
    務之人，於執行業務中開車肇事，致告訴人受傷，核其所為，係犯刑法第二百八
    十四條第二項前段之業務過失傷害罪。公訴人認係犯刑法第二百八十四條第一項
    前段之普通過失傷害罪尚有未合應予變更。審酌被告前開過失之程度，迄今尚未
    與告訴人達成和解，告訴人就本件車禍之發生亦稍有疏失，及告訴人受傷情形等
    一切情狀，爰量處如主文所示之刑。
據上論斷，應依刑事訴訟法第二百九十九條第一項前段，第四百五十二條，第三百條
，刑法第二百八十四條第二項前段，罰金罰鍰提高標準條例第一條前段，判決如主文
。
本案經檢察官洪政和到庭執行職務。
中      華      民      國      八十九      年      一      月  三十一  日
                                   臺灣屏東地方法院刑事第一庭
                                          法  官    羅心芳
右正本證明與原本無異。
對於本判決如有不服應於收受送達後十日內向本院提出上訴書狀上訴於台灣高等法院
高雄分院並按他造當事人之人數附具繕本。
                                          書記官   張福山
中      華      民      國      八十九      年      一      月  三十一  日
附錄本判決論罪之法條：
刑法二百八十四條第二項前段
從事業務之人，因業務上之過失傷害人，處一年以下有期徒刑、拘役或一千元以
下罰金。
致重傷者，處五年以下有期徒刑、得併科一千元以下罰金。


司法院資訊處製作；財團法人民間司法改革基金會備份。
